臺灣臺南地方法院刑事判決　　　　　　　 96年度訴字第728號
公　訴　人　臺灣臺南地方法院檢察署檢察官
被　　　告　丁○○
上列被告因搶奪等案件，經檢察官提起公訴（96年度偵字第7289
號），被告於準備程序期日就被訴事實為有罪陳述，經本院合議
庭裁定由受命法官獨任進行簡式審判程序審理後，判決如下：
    主  文
丁○○犯如附表所示之罪，均累犯，各量處如附表所示之刑，應
執行有期徒刑參年拾月。
    事實及理由
一、丁○○前因違反毒品危害防制條例案件，經臺灣臺南地方法
    院分別判處有期徒刑10月、6月，並定應執行刑1年2月確定
    ，甫於民國95年4月16日執行完畢，詎丁○○仍不知悔改，
    又意圖為自己不法之所有，於附表所示時間、地點，騎乘原
    車號J62-398號重型機車，先後懸掛另行竊取之車號不詳及
    車號GYC-699號車牌（丁○○所涉竊取上開車牌部份之犯行
    ，於車號不詳車牌部分，另行偵辦中；另車號GYC-699號車
    牌部份，已另案提起公訴），趁己○○等如附表所示之人未
    及防備之際，徒手奪取渠等所有如附表所示之物，得手後旋
    即騎機車逃離現場，並將搶奪所得之現金、手機用以購買或
    交換毒品，餘證件、金融卡、信用卡等則丟棄。
二、被告丁○○所犯為死刑、無期徒刑或最輕本刑為3年以上有
    期徒刑以外之罪，其於準備程序中就被訴事實為有罪之陳述
    ，經法官告知簡式審判程序之旨，並聽取公訴人之意見後，
    爰依刑事訴訟法第273條之1第1項規定，裁定由受命法官獨
    任進行簡式審判程序；又本案之證據調查，依刑事訴訟法第
    273 條之2規定，不受同法第159條第1項、第161條之2、第
    161條之3、第163條之1及第164條至第170條規定之限制，均
    合先敘明。
三、證據方法：
  (一)證人己○○、辛○○、甲○○、蔡璧如、戊○○、丙○○、
    乙○○於警詢中所述被害情節。
  (二)現場照片13幀。
  (三)證人己○○遭搶奪手機之通聯調閱查詢單。
  (四)被告自白。
四、爰審酌被告丁○○年富力盛，不思以正當途徑獲取財物，為
    取得金錢以施用毒品，於不足1月之間，多次搶奪他人財產
    ，惡性非輕，對於被害人之財產安全危害甚鉅，惟其行搶過
    程，尚未對他人造成傷害；以及被告坦承犯行之態度等一切
    情狀，分別量處如主文所示之刑，並定其之應執行刑，以資
    懲戒，公訴人具體求刑被告有期徒刑4年5月，尚嫌過重，併
    此敘明。
五、依刑事訴訟法第299條第1項前段、第273條之1第1項、第310
    條之2、第454條第2項，刑法第325條第1項、第47條第1項、
    第51條第5款，刑法施行法第1條之1第1項、第2項前段，判
    決如主文。
六、如不服本判決，應於判決送達後10日內，向本院提出上訴狀
    。
本案經檢察官庚○○到庭執行職務。
中　　華　　民　　國　　96　　年　　7 　　月　　2 　　日
　　　　　　　　　刑事第九庭    法　官　吳坤芳
以上正本證明與原本無異。
如不服本判決，應於收受送達後10日內向本院提出上訴書狀（應
附繕本）。
　　　　　　　　　　　　　　　　書記官　莊淑雅
中　　華　　民　　國　　96　　年　　7　　月　　 2 　　日
附錄本案所犯法條全文：
中華民國刑法第325條
意圖為自己或第三人不法之所有，而搶奪他人之動產者，處6月
以上5年以下有期徒刑。
因而致人於死者，處無期徒刑或7年以上有期徒刑，致重傷者，
處3年以上10年以下有期徒刑。
第 1 項之未遂犯罰之。
附表
┌──────┬─────┬───┬──────────┬────────┬──┐
│時間        │地點      │被害人│所得財物（金額均為新│所犯罪名        │刑期│
│            │          │      │臺幣）              │                │    │
├──────┼─────┼───┼──────────┼────────┼──┤
│96年3月16日 │臺南市中華│趙靜娟│大皮包1個（內含身分 │意圖為自己不法之│7月 │
│下午6時50分 │東路1段、 │      │證、健保卡、印章、駕│所有，而搶奪他人│    │
│許          │小東路口  │      │駛執照、提款卡2 枚、│之動產          │    │
│            │          │      │行動電話2支、現金   │                │    │
│            │          │      │1,200 元、客戶資料、│                │    │
│            │          │      │小皮包1只）         │                │    │
├──────┼─────┼───┼──────────┼────────┼──┤
│96年3月21日 │臺南市青年│辛○○│手提包1只（內含身分 │意圖為自己不法之│7月 │
│下午1時30分 │路、育樂街│      │證、駕駛執照、健保卡│所有，而搶奪他人│    │
│許          │口        │      │、學生證、提款卡、行│之動產          │    │
│            │          │      │車執照、鑰匙2支、現 │                │    │
│            │          │      │金1,500元）         │                │    │
├──────┼─────┼───┼──────────┼────────┼──┤
│96年3月23日 │臺南市東寧│甲○○│手提袋1只（內含身分 │意圖為自己不法之│7月 │
│下午7時30分 │路、怡東路│      │證、健保卡、小皮包1 │所有，而搶奪他人│    │
│許          │口        │      │只、駕駛執照、行車執│之動產          │    │
│            │          │      │照、金融卡1枚、現金 │                │    │
│            │          │      │200元、行動電話1只、│                │    │
│            │          │      │電子翻譯機1台）     │                │    │
├──────┼─────┼───┼──────────┼────────┼──┤
│96年4月1日下│臺南市中華│戊○○│手提包1只（內含身分 │意圖為自己不法之│7月 │
│午9時25分許 │東路、崇明│（原名│證、健保卡、駕駛執照│所有，而搶奪他人│    │
│            │路口      │黃文玲│、信用卡5枚、行動電 │之動產          │    │
│            │          │）    │話1只、現金3千餘元）│                │    │
├──────┼─────┼───┼──────────┼────────┼──┤
│96年4月4日下│臺南市北門│蔡璧如│手提包1只（內含金融 │意圖為自己不法之│7月 │
│午7時15分許 │路1段146  │      │卡、證件、面額1,600 │所有，而搶奪他人│    │
│            │號前      │      │元之遠東百貨提貨單、│之動產          │    │
│            │          │      │面額800元之圖書禮券 │                │    │
│            │          │      │、現金2,700元）     │                │    │
├──────┼─────┼───┼──────────┼────────┼──┤
│96年4月6日下│臺南市東寧│丙○○│手提包1只（內含身分 │意圖為自己不法之│7月 │
│午3時20分許 │路、長榮路│      │證、健保卡、行車執照│所有，而搶奪他人│    │
│            │口        │      │、提款卡2枚、信用卡 │之動產          │    │
│            │          │      │1枚、現金1,300元）  │                │    │
├──────┼─────┼───┼──────────┼────────┼──┤
│96年4月8日下│臺南市南門│乙○○│手提包1只（內含證件 │意圖為自己不法之│7月 │
│午4時5分許  │路、健康路│      │、牛仔外套1件、行動 │所有，而搶奪他人│    │
│            │口        │      │電話1只、現金400元）│之動產          │    │
└──────┴─────┴───┴──────────┴────────┴──┘
